臺灣板橋地方法院刑事判決　　　　　　 100年度訴緝字第28號
公　訴　人　臺灣板橋地方法院檢察署檢察官
被　　　告　邱忠勝
選任辯護人　馬在勤律師
　　　　　　陳佳雯律師
上列被告因違反槍砲彈藥刀械管制條例案件，經檢察官提起公訴
（98年度偵字第26514 號），本院判決如下：
    主  文
邱忠勝犯非法持有可發射子彈具殺傷力之槍枝罪，處有期徒刑參
年陸月，併科罰金新臺幣拾萬元，罰金如易服勞役，以新臺幣壹
仟元折算壹日。扣案具有殺傷力之仿BERETTA 廠改造手槍壹支（
含彈匣1 個，槍枝管制編號：0000000000）、土造霰彈槍壹支（
槍枝管制編號：0000000000）、土造轉輪霰彈槍壹支（槍枝管制
編號：0000000000）、非制式子彈貳顆及制式霰彈共計拾肆顆，
均沒收。
    事  實
一、邱忠勝前因妨害自由案件，經臺灣高等法院以96年度上訴字
    第4893號判處應執行有期徒刑10月，於民國98年7 月6 日(
    起訴書誤載為14日）縮短刑期執畢出監，詎其仍不知悔改，
    未經主管機關許可，基於持有具有殺傷力之槍枝及子彈之犯
    意，於民國98年7 月間某日，在臺北縣蘆洲市○○街某咖啡
    店，自唐正邦（已歿）處取得具殺傷力之仿BERETTA 廠改造
    手槍1 支（含彈匣1 個，槍枝管制編號：0000000000，下稱
    改造手槍）、具殺傷力之非制式子彈（均係口徑9mm 制式彈
    殼組合直徑口徑8.9 ±0.5 mm金屬彈頭，下稱非制式子彈）
    3 顆、制式子彈1 顆（口徑9mm ）、具殺傷力之土造霰彈槍
    1 支（槍枝管制編號：0000000000，下稱土造霰彈槍）、具
    殺傷力之土造轉輪霰彈槍1 支（槍枝管制編號：0000000000
    ，下稱土造轉輪霰彈槍）1 支、具殺傷力之制式霰彈（下稱
    制式霰彈）21顆等物，而將上開槍枝及子彈藏匿其臺北縣蘆
    洲市（現改制為新北市蘆洲區○○○街194 巷15號4 樓之3
    之住處，而非法持有之，嗣於98年9 月24日20時25分許，在
    其住處樓下前廣場，遭警盤查，邱忠勝在有偵查犯罪職權之
    公務員未發覺其上開犯行前，即主動將其置放隨身手提包內
    之上開改造手槍1 支（含彈匣1 個）、非制式子彈3 顆、制
    式子彈1 顆出示，並隨後帶同員警前往其上開住處內，取出
    上開改造霰彈槍及改造轉輪霰彈槍各1 支及具殺傷力之制式
    霰彈21顆交付員警，自首上開犯行，主動報繳上開槍枝及子
    彈並接受裁判，而為警查知上情。
二、案經臺北縣（現改制為新北市）政府警察局蘆洲分局移送臺
    灣板橋地方法院檢察署檢察官偵查起訴。
    理  由
一、有關證據能力之說明：
    按被告以外之人於審判外之言詞或書面陳述，除法律有規定
    者外，不得作為證據；又被告以外之人於審判外之陳述，雖
    不符合同法第159 條之1 至第159 條之4 之規定，但經當事
    人於審判程序同意作為證據，法院審酌該言詞陳述或書面陳
    述作成時之情況，認為適當者，亦得為證據。當事人、代理
    人或辯護人於法院調查證據時，知有第159 條第1 項不得為
    證據之情形，而未於言詞辯論終結前聲明異議者，視為有前
    項之同意，刑事訴訟法第159 條第1 項及第159 條之5 分別
    定有明文。本件檢察官所提被告以外之人於審判外之言詞及
    書面陳述，雖屬傳聞證據；惟被告於本院審理中認罪，且被
    告及其辯護人就本院以下引用之傳聞證據，皆表示不予爭執
    （本院訴字卷第40頁、本院訴緝卷第55頁），本院審酌該等
    證據資料製作時之情況，尚無違法不當及證明力明顯過低之
    瑕疵，亦認為以之作為證據應屬適當。揆諸前開規定，爰依
    刑事訴訟法第159 條之5 規定，認本件檢察官所提傳聞證據
    資料均有證據能力。
二、上開事實，業據被告邱忠勝於警詢、偵查及本院審理中自白
    甚詳，核與在場（在上述廣場前）證人即被告友人王梓帆於
    警詢之證述情節相符。又上開扣案槍、彈經送內政部警政署
    刑事警察局鑑驗，其中：（一）改造手槍1 支（含彈匣1 個
    ，槍枝管制編號：0000000000）認係仿BERETTA 廠半自動手
    槍製造之槍枝，換裝土造金屬槍管而成，擊發功能正常，可
    供擊發適用子彈使用，認具殺傷力；（二）土造霰彈槍1 支
    （槍枝管制編號：0000000000），認係土造長槍，由具擊發
    機構之金屬槍身及土造金屬槍管組合而成，擊發功能正常，
    可供擊發口徑12GAUGE 制式霰彈使用，認具殺傷力；（三）
    土造轉輪霰彈槍1 支（槍枝管制編號：0000000000），擊發
    功能正常，可供擊發適合子彈使用，認具殺傷力；（四）另
    上開子彈鑑驗部分（共計25顆），其中子彈21顆，認均係口
    徑12GAUGE 制式霰彈，採樣7 顆試射，可擊發，認均具殺傷
    力；另3 顆由口徑9mm 制式彈殼組合直徑口徑8.9 ±0.5 mm
    金屬彈頭而成，採樣1 顆試射，可擊發，認均具殺傷力；另
    1 顆認係口徑9mm 制式子彈，經試射，可擊發，認具殺傷力
    等情，有內政部警政署刑事警察局98年11月04日刑鑑字第09
    80134626號鑑驗書及99年3 月3 日刑鑑字第0990015898號函
    在卷可稽（偵卷第88至90頁、本院卷第45頁），足認被告前
    揭自白與事實相符，堪予採信。綜上，本件事證明確，被告
    上開犯行堪以認定。
三、核被告持有上開具有殺傷力之槍枝部分，係犯槍砲彈藥刀械
    管制條例第8 條第4 項之未經許可持有可發射子彈具有殺傷
    力槍枝罪；其持有上開具有殺傷力之子彈部分，係犯同條例
    第12條第4 項之未經許可持有子彈罪；另按未經許可持有槍
    枝、子彈，係侵害社會法益之罪，縱令客體有數個，仍為單
    純一罪，本件被告同時持有上開槍枝3 支及具有殺傷力之子
    彈共計25顆，皆屬單純一罪（最高法院97年度台上字第231
    號判決參照）；又被告以一持有行為同時觸犯上揭2 罪，為
    想像競合犯，依刑法第55條規定，應從一重之未經許可持有
    可發射子彈具有殺傷力槍枝罪論處。另本件被告於警員尚未
    發覺其真實身分前，即於上開時、地，主動向前來盤查之員
    警自首並主動報繳所持有之上開槍枝及子彈，核被告所為，
    業已符合槍砲彈藥刀械管制條例第18條第1 項前段之規定，
    應依該條項前段之規定減輕其刑，該條項為刑法第62條之特
    別規定，應予優先適用；又本件被告係經警盤查自知難逃查
    緝，始出示上開所持有槍、彈，故不予免除其刑。
四、爰審酌被告曾於97年9 月間另因持有具有殺傷力之槍、彈，
    朝店家天花板擊發恐嚇他人等情，而犯非法持有改造槍枝及
    恐嚇二罪，經本院於98年4 月10日以97年度訴字第4881號分
    別判處有期徒刑4 年、8 月，並應執行有期徒刑4 年6 月，
    嗣被告上訴臺灣高等法院、最高法院均遭駁回確定（下稱前
    案），有前案相關判決書及臺灣高等法院被告前案紀錄表在
    卷可查，詎被告於前案審理中，竟不知警惕，仍漠視法令禁
    制，再持有上開具有強大殺傷力之槍枝3 支及子彈25顆而犯
    本案，對社會治安潛在危害甚鉅，惟衡酌被告本案係自首並
    主動報繳上開槍、彈，且自始即坦承犯行，態度良好等一切
    情狀，爰量處如主文所示之刑，併就罰金部分諭知易服勞役
    之折算標準，以資懲儆。至扣案上開具有殺傷力之槍枝3 支
    ，及尚未採樣試射之具有殺傷力之子彈共計16顆，均為違禁
    物，皆應依刑法第38條第1 項第1 款之規定宣告沒收。另上
    開採樣9 顆子彈於鑑驗過程中因試射擊發，剩餘之彈殼已失
    其子彈違禁物之性質，爰皆不另為沒收之諭知，併此敘明。
據上論斷，應依刑事訴訟法第299 條第1 項前段，槍砲彈藥刀械
管制條例第8 條第4 項、第12條第4 項、第18條第1 項前段，刑
法第11條、第42條第3 項、第55條、第38條第1 項第1 款，判決
如主文。
本案經檢察官張瑞玲到庭執行職務。
中    華    民    國  100     年    4     月    21    日
                刑事第十六庭  審判長法  官  王偉光

                                    法  官  魏俊明
                                    法  官  蘇揚旭
上列正本證明與原本無異。
如不服本判決，應於判決送達後10日內敘明上訴理由，向本院提
出上訴狀 (應附繕本) ，上訴於臺灣高等法院。其未敘述上訴理
由者，應於上訴期間屆滿後20日內向本院補提理由書「切勿逕送
上級法院」。
                                    書記官  李郁禎
中    華    民    國   100    年    4     月    22    日
附錄本件判決論罪科刑法條：
槍砲彈藥刀械管制條例第8條：
未經許可，製造、販賣或運輸鋼筆槍、瓦斯槍、麻醉槍、獵槍、
空氣槍或第4 條第1 項第1 款所定其他可發射金屬或子彈具有殺
傷力之各式槍砲者，處無期徒刑或5 年以上有期徒刑，併科新臺
幣1 千萬元以下罰金。
未經許可，轉讓、出租或出借前項所列槍枝者，處5 年以上有期
徒刑，併科新臺幣1 千萬元以下罰金。
意圖供自己或他人犯罪之用，而犯前二項之罪者，處無期徒刑或
7年以上有期徒刑，併科新臺幣 1 千萬元以下罰金。
未經許可，持有、寄藏或意圖販賣而陳列第1 項所列槍枝者，處
3 年以上10年以下有期徒刑，併科新臺幣700 萬元以下罰金。
第1項至第3項之未遂犯罰之。
槍砲彈藥刀械管制條例第12條
未經許可，製造、販賣或運輸子彈者，處 1 年以上 7 年以下有
期徒刑，併科新台幣 500 萬元以下罰金。
未經許可，轉讓、出租或出借子彈者，處 6 月以上 5 年以下有
期徒刑，併科新台幣 300 萬元以下罰金。
意圖供自己或他人犯罪之用，而犯前二項之罪者，處3 年以上10
年以下有期徒刑，併科新台幣700 萬元以下罰金。
未經許可，持有、寄藏或意圖販賣而陳列子彈者，處5 年以下有
期徒刑，併科新台幣300 萬元以下罰金。
第 1 項至第 3 項之未遂犯罰之。
槍砲彈藥刀械管制條例第18條
犯本條例之罪自首，並報繳其持有之全部槍砲、彈藥、刀械者，
減輕或免除其刑；其已移轉持有而據實供述全部槍砲、彈藥、刀
械之來源或去向，因而查獲者，亦同。
前項情形，於中央主管機關報經行政院核定辦理公告期間自首者
，免除其刑。
前 2 項情形，其報繳不實者，不實部分仍依本條例所定之罪論
處。
犯本條例之罪，於偵查或審判中自白，並供述全部槍砲、彈藥、
刀械之來源及去向，因而查獲或因而防止重大危害治安事件之發
生者，減輕或免除其刑。拒絕供述或供述不實者，得加重其刑至
三分之一。